# 请教陈版有关远期结售汇的处理

提问人：JACK223344 时间：2011-10-31 22:54:37
陈版 在看某公司的招股说明书时 发现某公司远期结汇合约采用以下会计处理： 公司将远期结汇合约视作交易性金融资产，根据《企业会计准则第 22 号— —金融工具确认和计量》进行会计处理。期末，公司将未到期交割的远期外汇合 约按照资产负债表日的远期外汇汇率（资产负债表日至交割日的剩余月份的远期 合约汇率）与当初约定的外汇合约汇率的变动，计入公允价值变动损益和交易性 金融资产或交易性金融负债。 于合约交割日结算的收益或亏损，即合约交割日当日的即时外币结汇汇率与远期 合约汇率的差异导致的损益变动，计入投资收益，已确认的公允价值变动损益同时转出。 请问陈版对于远期结汇合约，实务中是否按照套期保值准则处理，您倾向哪种？

回答人：chenyiwei
作为交易性金融工具处理，是最简单也是最常见的处理方式。 套期会计的运用比较复杂，且门槛高；而且即使符合套期会计运用条件的，也可不使用套期会计方法，而是仍作为交易性金融工具核算。

提问人：nikan 时间：2012-02-03 16:31:02
回复 mrlf 的帖子
在计算公允价值时，不应采用期末汇率，而是要选用在期末时点上的远期汇率。
假设 2011 年 9 月 30 日签订的远期外汇合约的到期日是 2012 年 3 月 31 日，约定汇率是6.5 2011年 12 月 31 日的汇率是6.3，在这个时点上的 3 个月后（即 3 月 31 日）汇率是6.2 则计算公允价值时应采用6.2，即（6.5－6.2）

回答人：chenyiwei
赞同。

提问人：hhmfox 时间：2012-08-16 10:21:51
回复 nikankan 的帖子
请问NIKANKAN版主， 3 月 31 日汇率6.2是如何得知的？ 另外 远期结售汇是否可放在货币资金科目下核算

回答人：chenyiwei
1 、于 2011 年 12 月 31 日签订三个月期（交割日为2012.3.31）的远期结售汇合同时，约定的交割汇率。 2 、远期结售汇中被冻结的保证金（人民币存款）可作为货币资金核算，但不作为现金及现金等价物。远期合约应作为衍生工具

提问人：374462863 时间：2015-07-29 17:21:05
那要是签订 7 天的远期结售汇合同呢？签订日到交割日没有跨月，此时应该怎么核算呢？ 背景：签约日以约定汇率购进外汇，约定 7天后以更高一点的汇率交割，交割后产生了一定的收益。 请指教@chenyiwei

回答人：chenyiwei
此时可直接按交割收益（以人民币计算的金额）确认为投资收益。

提问人：374462863 时间：2015-07-30 09:16:03
非常感谢回复，那购进外汇时，也是在交易性金融资产核算吗？@chenyiwei

回答人：chenyiwei
在交易性金融资产核算的只是远期外汇合约本身，购入外汇时作为一般的外币货币资金对待。

提问人：374462863 时间：2016-01-02 11:54:43
陈老师，您好！远期结售汇购汇和结汇出现违约的情况，支付给银行的违约金应该怎样进行账务处理呢？

回答人：chenyiwei
违约金一般作为营业外支出处理。但最好进一步了解违约的具体原因以便分析判断。

提问人：饮水鱼 时间：2018-01-02 12:11:46
陈版，我们公司有一笔 800 万美元的锁汇，锁汇当天的汇率是6.61，锁汇的汇率是6.65，利息是按月计提美元，想问下可不可以直接锁定未来的（6.65-6.61）*800=32万的利息，直接借：待摊销利息 32 贷：短期借款 32 然后每月 借：财务费用 5.3 贷：待摊销利息 5.3 ，美元利息照提，然后美元短期借款产生的汇兑损益每月冲回。不知道这样做有问题吗？

回答人：chenyiwei
不可以。此类将多项独立金融工具“合成”为一个单项非衍生工具的门槛很高，很多情况不满足条件，请参考《瑞华研究》中的问题4-1-1处理。

提问人：呼叫帮助 时间：2018-06-23 22:27:00
现审计一个客户，对外付汇金额巨大，由于升值预期强烈，很多银行找上门做远期外汇合约，其中某银行与客户的合约大概是这样规定的：银行以现在时点的汇率比如 6.8393 为客户汇出美元 1000 万付货款，一年期美元利息 1.90% ，一年后共需偿还1019 万美元，远期购汇汇率规定为 6.6355 ，则到期购汇需要6761.57万元，现在银行需要客户开保证金账户并存入 6780 万元作为作为保证金存款一年，利息 2.25% ，则一年后保证金变成 6932.55 万元万元，银行给客户计算的综合收益为6932.55-6780=152.55万元，银行汇出 1000 万美元时需要额外收取手续费，假定 136 万，则客户最终收益=152.55-136+1000*6.8393-6780=75.85万元。
客户的账务处理为：
借：应付账款 6839.3万元（ 1000 万美元 6.8393 ） 贷：短期借款 6839.3 万元（ 1000 万美元6.8393）
借：其他货币资金-融资贸易保证金-某银行 6780 万元 贷：银行存款 6780 万元 向银行
函证短期借款，银行回复该客户在该行没有短期借款，该笔业务银行不作为短期借款处理。 现在的问题是，客户跟银行签订的不是借款合同，银行也不作为短期借款处理，客户应该如何作账务处理？陈版 备注：是指人 民 币 ，人 民 币连在一起写就不显示，不知道为什么不显示？

回答人：chenyiwei
如果银行不作为发放贷款，则企业一方可作为其他应付款处理，并以其他往来款的形式向银行函证。具体账务处理可参考其他类似案例。